臺灣臺中地方法院刑事判決　　　　　　 100年度易字第3214號
公　訴　人　臺灣臺中地方法院檢察署檢察官
被　　　告　林禹睿
上列被告因竊盜案件，經檢察官提起公訴（100年度偵字第7190號）
，本院判決如下：
    主  文
林禹睿竊盜，處有期徒刑陸月，如易科罰金，以新臺幣壹仟元折
算壹日。
    事  實
一、林禹睿（綽號「外省的」）、賴海生（業經本院100年度易
    字第2675號判處有期徒刑5月在案）共同基於意圖為自己不
    法所有之犯意聯絡，於民國100年2月4日凌晨1時40分許，由
    林禹睿駕駛賴海生所有車牌號碼LI-6780號自用小客車（下
    稱上開自用小客車），搭載賴海生，前往臺中市○區○○○
    路與文心南路交岔路口附近，推由賴海生下車步行數十公尺
    ，穿越工學北路中央園道至對向車道，持自備鑰匙1支（未
    扣案），竊取許仁堯所有、停放工學北路中央園道旁路邊停
    車格內、車牌號碼QM-1063號自用小貨車1輛（價值約新臺幣
    5萬元；下稱上開自用小貨車），林禹睿則駕駛上開自用小
    客車由工學北路迴轉道迴轉至對向車道，並暫停在上開自用
    小貨車後方約2、3輛車距離處，負責把風，得手後，賴海生
    旋即駕駛上開自用小貨車離開現場，林禹睿則駕駛上開自用
    小客車尾隨其後，迨駛離現場相當距離後，2人即在附近路
    旁停車，並互換車輛，分別駛離現場。其後，由林禹睿將上
    開自用小貨車棄置在臺中市○區○○路與天乙街口。嗣經許
    仁堯發現遭竊而報警處理，經警於100年2月5日凌晨0時20分
    許，在上開地點，尋獲上開自用小貨車（經警發還許仁堯）
    ，再經警調閱路口監視器錄影畫面，而循線查悉上情。
二、案經臺中市政府警察局第三分局報告臺灣臺中地方法院檢察
    署檢察官偵查起訴。
    理  由
一、按被告以外之人於審判外之言詞或書面陳述，除法律有規定
    者外，不得作為證據。被告以外之人於偵查中向檢察官所為
    之陳述，除顯有不可信之情況者外，得為證據。被告以外之
    人於審判外之陳述，雖不符前四條之規定，而經當事人於審
    判程序同意作為證據，法院審酌該言詞陳述或書面陳述作成
    時之情況，認為適當者，亦得為證據。當事人、代理人或辯
    護人於法院調查證據時，知有第159條第1項不得為證據之情
    形，而未於言詞辯論終結前聲明異議者，視為有前項之同意
    。刑事訴訟法第159條第1項、第159條之1第2項、第159條之
    5分別定有明文。經查：
  (一)證人即共同正犯賴海生於偵查中向檢察官所為證述，雖係被
    告以外之人於審判外之言詞陳述，為傳聞證據，然其於偵查
    中向檢察官所為證述，既經具結（偵字卷第45、55頁），且
    本院審酌該言詞陳述係由證人出於自由意識而陳述，又無其
    他證據足認該陳述有何顯不可信之情事等一切情況，依刑事
    訴訟法第159條之1第2項規定，認上開證人於偵訊中之證述
    ，得採為認定本件犯罪事實所憑之證據。
  (二)證人賴海生、被害人許仁堯於警詢時之證述，雖係被告以外
    之人於審判外之言詞陳述，為傳聞證據，然經本院於審理時
    當庭直接提示而為合法之調查，公訴人、被告均未於言詞辯
    論終結前聲明異議，本院復審酌該等言詞陳述係由證人出於
    自由意識而陳述，並無非法取證之情況，依刑事訴訟法第15
    9條之5之規定，認上開證人於警詢時之證述，亦得採為認定
    本件犯罪事實所憑之證據。
二、訊據被告林禹睿固坦承確於上開時間，由其駕駛上開自用小
    客車，搭載賴海生，共同前往上開地點，且賴海生下車後，
    確有竊取上開自用小貨車，並交付予其使用之事實，然矢口
    否認有何竊盜之犯行，辯稱：伊是向賴海生借車，不知道賴
    海生是偷的云云。經查：
  (一)被告確於上開時間，駕駛上開自用小客車，搭載賴海生，共
    同前往上開地點，且賴海生下車後，確有竊取上開自用小貨
    車，並交付予其使用之事實，此經被告於偵訊（偵字卷第82
    、83頁）、本院審理（本院卷第24、25、56至58頁）時，供
    述明確，復經證人賴海生於警詢（警卷第3至5頁）、偵訊（
    偵字卷第41至43、53、54頁）時，證人許仁堯於警詢（警卷
    第8、9頁）時，分別證述綦詳，並有臺中市政府警察局車輛
    協尋電腦輸入單1紙（警卷第10頁）、失車-案件基本資料詳
    細畫面報表1紙（警卷第11頁）、路口監視器錄影畫面翻拍
    照片12幀（警卷第12、13頁）、逃逸路線圖1紙（警卷第14
    頁）、車輛詳細資料報表1紙（警卷第17頁）在卷可稽。
  (二)被告雖以前詞置辯；證人賴海生於警詢、100年7月26日偵訊
    時固證稱：「林禹睿並不知情。」（警卷第5頁）、「我騙
    林禹睿說是我跟朋友借的。」（偵字卷第42頁）等語。然證
    人賴海生於100年8月4日偵訊時即改證稱：「（為何當初不
    乾脆該林禹睿開車到自小貨車的旁邊等，還要繞那麼遠？）
    因為自小客車是我的，如果開靠近自小貨車的旁邊等的話，
    太明顯，就會被人家查覺我那1部車是來接應的。」「（既
    然你都有這樣認知的話，那林禹睿會不知道你是要偷車嗎？
    ）他一定是知道我是要偷車，只是我當初礙於面子，沒跟他
    講那麼白而已。」「（那你怎麼知道林禹睿一定知道你是要
    偷車？）看也知道，不然為什麼車子要離那麼遠，他當初車
    子應該是停在我要竊取的那1臺自小貨車後方約2、3臺車的
    距離。」等語（偵字卷第53頁）。再者，被告於本院審理時
    雖辯稱：「（賴海生牽車的時候，你是否知道他要牽哪1臺
    車？）不知道他要牽哪1臺車。」「（如何知道在哪裡等他
    ？）那時候是晚上，那個時候都沒有車子在走。那條是單行
    道，左轉過來就在轉角等他，看到有車過來就跟他走了。」
    等語（本院卷第25頁），惟被告於偵訊時即自承：「（當時
    賴海生在開那1部自小貨車的時候，你有沒有看到他怎麼開
    的？）他也是正常的從駕駛座那邊拿鑰匙開。」等語（偵字
    卷第82頁），被告駕駛上開自用小客車自工學北路迴轉道迴
    轉後，既親眼目擊賴海生持鑰匙由上開自用小貨車駕駛座進
    入車內，豈會不知賴海生欲駕駛之車輛停放何處，顯見被告
    於本院審理時辯稱：伊不知道賴海生要牽哪1輛車一節，並
    不可採；被告駕駛上開自用小客車自工學北路迴轉道迴轉後
    ，確係刻意將該自用小客車暫停在上開自用小貨車後方相當
    距離至明。況且，倘若上開自用小貨車係賴海生向友人借得
    ，並欲轉借予被告使用，應由賴海生自行駕駛上開自用小客
    車，搭載被告，前往該自用小貨車停放處，直接將該自用小
    貨車鑰匙交付予被告，由被告逕自下車將該自用小貨車駛離
    ，方符常情；豈會反由被告駕駛上開自用小客車，搭載賴海
    生，再由賴海生在距離自用小貨車停車地點數十公尺處下車
    步行前往取車，並將上開自用小貨車駛離停車處相當距離後
    ，始與被告互換車輛，將該自用小貨車交付予被告，顯然悖
    離常情。被告上開抗辯，當係事後卸責之詞，證人賴海生於
    警詢、100年7月26日偵訊時之上開證述，亦屬迴護被告之詞
    ，均無可採。
  (三)綜上所述，本件事證明確，被告竊盜之犯行，應堪認定。
三、核被告林禹睿所為，係犯刑法第320條第1項之竊盜罪。被告
    與賴海生間，就本件竊盜犯行，具有犯意聯絡與行為分擔，
    為共同正犯。爰審酌被告正值青壯之年，不思循正當途徑獲
    取所需，僅因需要使用貨車，即任意竊取車輛，不僅輕忽他
    人財產法益，並嚴重破壞社會秩序，復於犯罪後飾詞以辯，
    於犯罪後態度部分，尚無從為其有利之考量，及其犯罪之動
    機、目的、竊得物品之價值、對被害人所生危害、智識程度
    、生活狀況等一切情狀，量處如主文所示之刑，並諭知易科
    罰金之折算標準。至於共同正犯賴海生所有、供其等犯本件
    竊盜案件所用之鑰匙1支，既未據扣案，復查無其他積極證
    據足以證明現尚存在，為避免日後執行之困難，爰不予宣告
    沒收，併此敘明。
據上論斷，應依刑事訴訟法第299條第1項前段，刑法第28條、第
320條第1項、第41條第1項前段，刑法施行法第1條之1，判決如
主文。
本案經檢察官劉文賓到庭執行職務。
中    華    民    國   100    年    12    月    29    日
                  刑事第十六庭  法  官  鄭舜元
以上正本證明與原本無異。
如不服本判決應於收受判決後10日內向本院提出上訴書狀，並
應敘述具體理由。其未敘述上訴理由者，應於上訴期間屆滿後
20日內向本院補提理由書(均須按他造當事人之人數附繕本)
「切勿逕送上級法院」。
告訴人或被害人對於判決如有不服具備理由請求檢察官上訴者，
其上訴期間之計算係以檢察官收受判決正本之日期為準。
                                書記官  黃聖心
中    華    民    國   100    年    12    月    29    日
附錄：論罪科刑法條
中華民國刑法第320條
意圖為自己或第三人不法之所有，而竊取他人之動產者，為竊盜
罪，處5年以下有期徒刑、拘役或5百元以下罰金。
意圖為自己或第三人不法之利益，而竊佔他人之不動產者，依前
項之規定處斷。
前二項之未遂犯罰之。